【裁判字號】    90,毒抗,474
【裁判日期】    900629
【裁判案由】    毒品危害防制條例
【裁判全文】
臺灣高等法院刑事裁定                              九十年度毒抗字第四七四號
    抗  告  人
    即  被  告  甲○○
右抗告人因違反毒品危害防制條例案件，不服臺灣士林地方法院九十年五月十一日裁
定（九十年度毒聲字第六二四號）提起抗告，本院裁定如左：
    主      文
抗告駁回。
    理      由
一、原裁定略以：聲請意旨以被告甲○○前因施用第二級毒品安非他命案件，經觀察
    、勒戒後，認無繼續施用毒品之傾向，經臺灣士林地方法院檢察署於民國八十九
    年十月二日以八十九年度偵字第一六四０號為不起訴處分確定。嗣被告復於八十
    九年十二月二十九日採尿後回溯前二十四小時內某不詳時間，在不詳地點，施用
    第一級毒品海洛因，為警於同年十二月二十九日十七時三十分許，在台北市○○
    區○○路、民權東路口當場查獲，並扣得注射針筒一支。被告雖矢口否認有施用
    毒品之犯行，惟被告尿液送驗結果，呈嗎啡陽性反應，有檢驗報告在卷為憑，並
    有注射針筒一支扣案可佐，此外復有不起訴處分書及刑案資料查註紀錄表各一份
    在卷可參，事證明確，被告所辯顯不足採，是被告於五年內再犯毒品危害防制條
    例第十條第一項之施用第一級毒品罪，爰依同條例第二十條第三項前段規定，聲
    請裁定將被告送勒戒處所觀察、勒戒等情，經核屬實，爰依毒品危害防制條例第
    二十條第一項（聲請書誤引為同條第三項前段）、觀察勒戒處分執行條例第三條
    第一項，諭知被告應送勒戒處所觀察、勒戒。
二、被告抗告意旨則以：
  (一)、伊雖於八十三年間有過煙毒前科，但此後並未再施用毒品，被查獲當天，伊是
      坐在友人之車內，更因當天下大雨，車窗密閉，友人在車內連續抽滲有海洛因
      之香煙，伊是受二手煙之害，而尿液中檢驗出嗎啡陽性反應，並稱此陽性反應
      僅為一種依據，不能當作證據。
  (二)、家中尚有年老體衰之父母，需依賴伊照料，請法院從輕發落。
三、惟查：
  (一)、被告於八十九年十二月二十九日經警採尿送驗結果，呈毒品嗎啡陽性反應，有
      台北市立療養院煙毒尿液檢驗報告書及憲兵司令部刑事鑑識中心鑑驗通知書附
      卷可稽（臺灣士林地方法院九十年度毒聲字第六二四號卷第九、十頁參照）。
  (二)、被告尿液送驗所使用之檢驗方法，無論採「酵素免疫分析法」，或以目前最具
      公信之「氣相層析質譜分析法」加以鑑驗確認（此參見前揭檢驗報告書及鑑驗
      通知書之檢驗方法），其結果均呈嗎啡陽性反應，已足以補強施用毒品之證據
      ，且被告就其友人為何人，於何時在車內連續抽滲有海洛因之香煙，並未能提
      出證據俾供調查是否確有其事，僅泛言因係在密閉車內受朋友二手煙之害，造
      成檢驗結果呈嗎啡陽性反應，尚難以置信，更何況被告係當場為警查獲，並扣
      得注射針筒一支為具體之物證，亦可做為證物，故被告所辯，顯係意圖推卸刑
      責。
  (三)、而被告尿液中經檢驗出有毒品嗎啡之陽性反應，則其有施用第一級毒品當可認
      定，其否認有施用海洛因即無足採，又觀察勒戒處分旨在短暫離開毒品源，戒
      絕惡習，幫助重生，且勒戒期間依毒品危害防制條例第二十條第一項之規定，
      不得逾一月，是以被告不得以伊家庭生活所遭遇之窘境，做為免除之藉口，被
      告前開所辯並不足採。
四、綜上所述，可以確認被告在八十九年十二月二十九日經警採尿送驗前回溯二十四
    小時內某時，在我國境內某不詳地點，曾有過施用第一級毒品海洛因之行為，而
    被告前曾因施用第二級毒品安非他命案件，經送觀察、勒戒後，認無繼續施用毒
    品之傾向，業經臺灣士林地方法院檢察署於八十九年十月二日以八十九年度偵字
    第一六四０號為不起訴處分確定，茲被告於五年內再犯毒品危害防制條例第十條
    第一項之施用第一級毒品罪，原裁定依同條例第二十條第一項、觀察勒戒處分執
    行條例第三條第一項規定，諭知被告應送勒戒處所觀察、勒戒，核無不妥，被告
    前開抗告意旨所陳，顯屬卸責之詞而不足採。本件抗告為無理由，應予駁回。
五、據上論結，應依刑事訴訟法第四百十二條裁定如主文。
中      華      民      國      九十      年     六     月    二十九    日
                              臺灣高等法院刑事第二十一庭
                                  審判長法  官  葉  騰  瑞
                                        法  官  莊  明  彰
                                        法  官  黃  國  忠
右正本證明與原本無異。
不得再抗告。
                                        書記官  劉  貞  達
中      華      民      國      九十      年     六     月    二十九    日


司法院資訊處製作；財團法人民間司法改革基金會備份。
